臺灣嘉義地方法院刑事判決
109年度訴字第405號
公  訴  人  臺灣嘉義地方檢察署檢察官
被      告  姚佰泓


                    （另案於法務部矯正署嘉義監獄鹿草分監執行中）
上列被告因違反毒品危害防制條例案件，經檢察官提起公訴（10
9年度毒偵字第588號），本院判決如下：
    主  文
甲○○施用第一級、施用第二級毒品，均免刑。
扣案之針筒一支沒收；扣案之第一級毒品海洛因一包（驗餘淨重
0.111公克）沒收銷燬。
    犯 罪 事 實
一、甲○○基於施用第一級毒品海洛因之犯意，於民國109年5月1
    日2時許，在嘉義縣○○鄉○○村○○○○00號住處房間內，以將海
    洛因加入生理食鹽水內，再以針筒注射之方式，施用海洛因
    1次；復基於施用第二級毒品甲基安非他命之犯意，於同日3
    時至4時許間，在同一處所，以將甲基安非他命放入玻璃球
    燒烤，吸食煙霧之方式，施用甲基安非他命1次。
二、案經嘉義縣警察局中埔分局報請臺灣嘉義地方檢察署檢察官
    偵查起訴。
    理  由
一、本案以下作為判決基礎所引用的證據，檢察官、被告甲○○均
    同意作為證據（本院卷三107頁），本院審酌該等證據之取
    得，並無違法或不當等不適宜作為證據的情形，自均具有證
    據能力。
二、上揭犯罪事實，業據被告坦白承認（本院卷二59至60頁、本
    院卷三107頁），且被告於109年5月1日8時20分，經警方徵
    得其同意採尿送驗，結果呈安非他命、甲基安非他命、嗎啡
    、可待因陽性反應，此有勘察採證同意書、代號與真實姓名
    對照表、立人醫事檢驗所濫用藥物尿液檢驗報告各1份在卷
    可憑（警9053卷8至10頁）。又扣案之白色粉末1包，經送鑑
    定結果，確含有海洛因成分（驗餘淨重0.111公克），有嘉
    義縣警察局中埔分局搜索扣押筆錄1份、扣押物品目錄表、
    高雄市立凱旋醫院出具之濫用藥物成品檢驗鑑定書1份在卷
    可查（警9053卷12至16頁、偵3870卷59頁）。復有扣案之針
    筒1支為證。從而，本案事證明確，被告犯行堪以認定。
三、核被告所為，係犯毒品危害防制條例第10條第1項、第2項之
    施用第一級、第二級毒品罪。被告持有毒品之低度行為，為
    施用毒品之高度行為吸收，不另論罪。被告所犯上開2罪，
    犯意各別，行為互殊，應分別論罪。
四、按109年7月15日增訂施行之毒品危害防制條例第35條之1第1
    款、第2款規定，施行前犯第10條之罪之案件，於施行後，
    偵查中，由檢察官依修正後規定處理；審判中，由法院或少
    年法院（地方法院少年法庭）依修正後規定處理；依修正後
    規定應為不起訴處分或不付審理之裁定者，法院或少年法院
    （地方法院少年法庭）應為免刑之判決或不付審理之裁定。
    查本案被告係於109年7月15日毒品危害防制條例修正施行前
    犯施用第一級、第二級毒品犯行，本案並於施行前之109年6
    月30日繫屬於本院，有臺灣嘉義地方檢察署109年6月30日嘉
    檢卓愛109偵2138字第1099015996號函上之本院戳章可佐（
    本院卷一5頁），揆諸前開說明，即應依修正後之毒品危害
    防制條例規定處理，先予敘明。
五、109年7月15日增訂施行之毒品危害防制條例第20條第3項規
    定，犯同條例第10條之罪於觀察、勒戒或強制戒治執行完畢
    釋放後，3年後再犯第10條之罪者，適用本條前2項之規定。
    上開所謂「3年後再犯」，只要本次再犯（不論修正施行前
    、後）距最近1次觀察、勒戒或強制戒治執行完畢釋放，已
    逾3年者，即該當之，不因其間有無犯第10條之罪經起訴、
    判刑或執行而受影響（最高法院109年台上字第3826號刑事
    判決意旨參照）。查被告前於90年間因施用毒品案件，經本
    院以90年度毒聲字第1112號裁定令入觀察勒戒處所施以觀察
    、勒戒後，再經本院以91年度毒聲字第61號裁定令入戒治處
    所施以強制戒治，甫於91年8月12日停止其處分出所乙節，
    有臺灣高等法院被告前案紀錄表在卷可考。是以，本案被告
    所犯之施用毒品犯行，距其經觀察、勒戒執行完畢釋放後，
    已逾3年。從而，本院前即依上開最高法院意旨，以109年度
    訴字第405號裁定令被告入勒戒處所觀察、勒戒，以及令被
    告入戒治處所強制戒治，嗣於111年4月22日經評估後，認無
    繼續強制戒治之必要，而予以釋放等情，有上開裁定、臺灣
    嘉義地方檢察署111年5月3日嘉檢曉玄110院戒執9字第11190
    11898號函暨所附之執行指揮書、檢察官通知各1份在卷可憑
    （本院卷二239至241頁、本院卷三25至26頁、77至83頁）。
    而依毒品危害防制條例第20條第2項前段之規定，倘本案係
    於偵查中，被告既經評定為無繼續施用毒品之傾向，原應由
    檢察官為不起訴處分，然依前揭新增訂修正之同條例第35條
    之1第2款後段規定，因本案已繫屬於本院，為審判中之案件
    ，依法自應為免刑之判決。
六、沒收部分：
    扣案之白色粉末1包（驗餘淨重為0.111公克），經檢出含有
    第一級毒品海洛因成分，已如前所述，且該毒品與外包裝袋
    依現存技術均難以析離，應將之整體視為毒品，併依毒品危
    害防制條例第18條第1項前段規定，不問屬於犯罪行為人與
    否，宣告沒收銷燬。另扣案之針筒1支，為被告所有供本案
    犯罪所用之物，業據其供陳在卷（警9053卷5頁），爰依刑
    法第38條第2項前段規定，宣告沒收。而鑑驗所耗損之第一
    級毒品部分，既經鑑定機關取樣而鑑析用罄，足認該部分之
    毒品業已滅失，爰不另宣告沒收銷燬之，附此敘明。
據上論斷，應依刑事訴訟法第299條第1項但書，毒品危害防制條
例第35條之1第2款、第10條第1項、第2項、第20條第2項前段、
第18條第1項前段，刑法第11條、第38條第2項前段，判決如主文
。
本案經檢察官陳則銘提起公訴、檢察官葉美菁到庭執行職務
中　　華　　民　　國　　111 　年　　5 　　月　　31　　日
                  刑事第三庭    審判長法  官  吳育霖
                                      法  官  方宣恩
                                      法  官  張佐榕
以上正本證明與原本無異。
如不服本判決，應於判決送達後20日內，向本院提出上訴狀。
中　　華　　民　　國　　111 　年　　5 　　月　　31　　日
                                      書記官　連彩婷